臺灣彰化地方法院刑事判決　　　　　　　　　　　　九十二年度交易字第一九二號
　　公　訴　人　臺灣彰化地方法院檢察署檢察官
　　被　　　告　乙○○
右列被告因過失傷害案件，經檢察官聲請簡易判決處刑（九十二年度偵字第七九五二
號、第七九五三號），本院員林簡易庭認有刑事訴訟法第四百五十一條之一第四項但
書之情形，簽由本院改依通常程序審理，於本院準備程序中，被告就被訴事實為有罪
之陳述，經本院合議庭裁定改依簡式審判程序審理，並判決如左：
    主  文
乙○○因過失傷害人，處有期徒刑貳月，如易科罰金，以參佰元折算壹日。
    事  實
一、乙○○於民國九十二年三月三十一日十五時十五分許，駕駛其所有車牌號碼ＭＱ
    －九七０七號自用小客車，附載其妻林素娥及其外孫（起訴書誤載為子女）羅思
    瑩、羅銘祥，沿國道一號公路，由北向南方向行駛，行經二０五公里九００公尺
    南下處（彰化縣大村鄉轄）時，因故暫停在路肩，其原應注意汽車在行駛高速公
    路途中，不得驟然或任意變換車道，如欲超越前車或變換車道時，應先顯示方向
    燈告知前後車輛，並保持安全距離及間隔，方得超越或變換車道，而依當時情形
    為天候陰、日間自然光線、路面乾燥無缺陷、無障礙物、視距良好，並無不能注
    意之情事，竟疏於注意及此，未顯示方向燈，即貿然自路肩起駛並驟然變換至外
    側車道，適有甲○○駕駛車牌號碼ＫＵ－五九０號營業用半聯結車，沿外側車道
    自同向駛至，見狀閃煞不及，甲○○車輛之右前車頭自後撞擊乙○○車輛之左後
    側，甲○○所駕駛之車輛因之失控偏離車道衝下斜坡，致受有腦震盪暨頸椎、左
    肩、胸壁挫傷與全身多處擦傷及撕裂傷之傷害。
二、案經甲○○訴由臺灣彰化地方法院檢察署檢察官偵查起訴。
    理  由
一、按檢察官聲請以簡易判決處刑之案件，經法院認有第四百五十一條之一第四項但
    書之情形者，應適用通常程序審判之；另按除被告所犯為死刑、無期徒刑、最輕
    本刑為三年以上有期徒刑之罪或高等法院管轄第一審案件者外，於前條第一項程
    序進行中，被告先就被訴事實為有罪之陳述時，審判長得告知被告簡式審判程序
    之旨，並聽取當事人、代理人、辯護人及輔佐人之意見後，裁定進行簡式審判程
    序；除簡式審判程序及簡易程序案件外，第一審應行合議審判，刑事訴訟法第四
    百五十二條、第二百七十三條之一第一項、第二百八十四條之一分別定有明文。
    本件原經檢察官向本院員林簡易庭聲請簡易判決處刑，經本院員林簡易庭認有刑
    事訴訟法第四百五十一條之一第四項但書之情形，而簽由本院改依通常程序審理
    。又本件被告乙○○所涉係死刑、無期徒刑、最輕本刑為三年以上有期徒刑之罪
    或高等法院管轄第一審案件以外之罪，並於本院行準備程序時就被訴事實為有罪
    之陳述，本院合議庭依前揭規定，經評議結果，裁定改由一名法官獨任行簡式審
    判程序，先予敘明。
二、右揭犯罪事實，業據被告於本院審理時坦承不諱，核與告訴人甲○○於警偵訊指
    訴之情節相符，並有道路交通事故現場圖乙紙、道路交通事件調查報告表三紙、
    現場照片十幀、秀傳紀念醫院診斷證明書乙紙附卷可稽。次按汽車在行駛（高速
    公路）途中，不得驟然或任意變換車道，如欲超越前車或變換車道時，應先顯示
    方向燈告知前後車輛，並保持安全距離及間隔，高速公路交通管制規則第十一條
    定有明文，被告係領有普通小型車駕駛執照之人，業據被告於警詢中陳明在卷，
    被告對上開關於道路交通安全之規定當知之甚詳。而參以當時情形為天候陰、日
    間自然光線、路面乾燥無缺陷、無障礙物、視距良好，有前開道路交通事件調查
    報告表及現場照片可稽，足知被告並無不能注意之情事，惟被告竟未注意及此，
    未顯示方向燈，即貿然自路肩起駛並驟然變換至外側車道，致告訴人見狀閃煞不
    及，告訴人車輛之右前車頭自後撞擊被告車輛之左後側，致告訴人所駕駛之車輛
    失控衝下斜坡，因而受有如事實欄所示之傷害，被告顯有過失，復殆無疑。又本
    件經送臺灣省彰化縣區車輛行車事故鑑定委員會鑑定結果及臺灣省車輛行車事故
    覆議鑑定委員會覆議結果，皆認「乙○○駕駛自小客車由路肩起駛變換車道不當
    ，為肇事原因，甲○○駕駛營半聯結車在遵行車道正常行駛，無肇事因素」，而
    與本院採相同見解，此有臺灣省彰化縣區車輛行車事故鑑定委員會九十二年五月
    十九日彰鑑字第九二○三六一號函及臺灣省車輛行車事故覆議鑑定委員會九十二
    年七月二十五日府覆議字第九二二○四六○號函各乙紙在卷足憑。末被告過失行
    為與告訴人所受之前開傷害間，具有相當因果關係，亦堪以認定。綜上，本件事
    證明確，被告犯行，洵堪認定，應予依法論科。
三、被告因過失駕車行為，致告訴人受傷，核其所為，係犯刑法第二百八十四條第一
    項前段之過失傷害罪。爰審酌被告素無前科，有臺灣高等法院被告全國前案紀錄
    表乙份在卷可按，素行良好，坦承犯行，惟就本件車禍發生應負全部過失責任，
    肇事後尚未與告訴人達成和解，賠償民事損失，告訴人所受傷害非微等情及其他
    一切情狀，量處如主文所示之刑，並諭知易科罰金之折算標準，以示懲儆。
據上論斷，應依刑事訴訟法第四百五十二條、第二百七十三條之一第一項、第二百九
十九條第一項前段，刑法第二百八十四條第一項前段、第四十一條第一項前段，罰金
罰鍰提高標準條例第一條前段、第二條，判決如主文。
本案經檢察官郭棋湧到庭執行職務。
中      華      民      國      九十三      年    四    月    二十六    日
                                臺灣彰化地方法院交通法庭
                                    法      官  游  秀  雯
右正本證明與原本無異。
如不服本判決，應於判決送達後十日內，向本院提出上訴狀（須附繕本）。
告訴人或被害人對於判決如有不服具備理由請求檢察官上訴者，其上訴期間之計算係
以檢察官收受判決正本之日期為準。
  法院書記官  陳  文  俊
中      華      民      國      九十三      年    四    月    二十六    日
附錄本案論罪科刑法條全文：
刑法第二百八十四條
因過失傷害人者，處六月以下有期徒刑、拘役或五百元以下罰金。致重傷者，處一年
以下有期徒刑、拘役或五百元以下罰金。
從事業務之人，因業務之過失傷害人者，處一年以下有期徒刑、拘役或一千元以下罰
金。致重傷者，處三年以下有期徒刑、拘役或二千元以下罰金。
